臺灣臺北地方法院刑事判決
111年度審訴字第776號
公  訴  人  臺灣臺北地方檢察署檢察官
被      告  羅鈺涵


選任辯護人  潘祐霖律師
被      告  林美珠



上列被告等因傷害案件，經檢察官提起公訴（111年度偵字第800
9號），本院判決如下：
    主  文
本件公訴不受理。
    理  由
一、公訴意旨詳如附件起訴書所載。
二、按告訴乃論之罪，告訴人於第一審辯論終結前，得撤回其告
    訴。又告訴乃論之罪，告訴經撤回者，法院應諭知不受理之
    判決，並得不經言詞辯論為之，刑事訴訟法第238條第1項、
    第303條第3款及第307條分別定有明文。
三、經查，本案被告即告訴人羅鈺涵、林美珠互告傷害案件，公
    訴人認被告2人所為，均係犯刑法第277條第1項之傷害罪嫌
    ，依同法第287條前段之規定，須告訴乃論。茲告訴人羅鈺
    涵、林美珠均已撤回告訴，此有刑事撤回告訴狀各1紙在卷
    可參（見本院卷第67至69頁），爰不經言詞辯論，逕為諭知
    不受理之判決。
四、退併辦之說明：臺灣臺北地方檢察署檢察官111年度偵字第1
    7791號併辦意旨書固以：被告羅鈺涵與案外人林志堅有感情
    及金錢糾紛，案外人林志堅與林美珠均為臺北市○○區○○街00
    號蚵埕蚵仔之家錦州店之股東。被告羅鈺涵質疑林美珠介入
    其與林志堅之感情，於民國111年2月25日凌晨0時50許，前
    往蚵埕蚵仔之家錦州店，因與林美珠起口角，竟基於傷害及
    強制之犯意，先徒手推林美珠，拉扯林美珠頭髮，林美珠倒
    地後，被告羅鈺涵以腳踹林美珠臉部、脖子、肚子及腳等處
    ，強扯拿走林美珠脖子上之金項鍊後走出店外，林美珠追上
    被告羅鈺涵並取回金項鍊後，被告羅鈺涵又徒手毆打林美珠
    頭部、以腳踹其肚子、拉扯其頭髮，並在林美珠身上搜尋項
    鍊，復將林美珠拖行至店門口，林美珠因此受有右外耳挫傷
    、頭部挫傷、臉部擦傷、兩側手部擦傷、兩側膝部擦挫傷左
    側胸部擦傷、右側大腿挫傷等傷害。因認被告羅鈺涵涉犯刑
    法第277條第1項之傷害罪嫌及同法第304條第1項之強制罪嫌
    ，並與本案犯罪事實，為實質上、裁判上一罪關係，而移送
    本院併案審理。惟被告羅鈺涵前開經起訴之傷害犯行，既經
    本院諭知不受理，已如上述，即與移送併辦部分不生實質上
    或裁判上一罪關係，本院尚無從併予審究，應退還由檢察官
    另行依法處理，附此敘明。
據上論斷，應依刑事訴訟法第303條第3款、第307條，判決如主
文。
中　　華　　民　　國　　111 　年　　6 　　月　　29　　日
　　　　　　　　　刑事第二十二庭  審判長法　官  莊書雯
                      　　　　　　　　　法  官  廖棣儀
                      　　　　　　　　　法  官  葉詩佳
　　　　　　　　　　　　　　　　　　　　　
上正本證明與原本無異。 
如不服本判決應於收受送達後20日內向本院提出上訴書狀，並應
敘述具體理由；其未敘述上訴理由者，應於上訴期間屆滿後20日
內向本院補提理由書（均須按他造當事人之人數附繕本）「切勿
逕送上級法院」。告訴人或被害人如對於本判決不服者，應具備
理由請求檢察官上訴，其上訴期間之計算係以檢察官收受判決正
本之日期為準。 因疫情而遲誤不變期間，得向法院聲請回復原
狀。
                                        書記官  巫佳蒨 
中　　華　　民　　國　　111 　年　　6 　　月　　30　　日
附件：
臺灣臺北地方檢察署檢察官起訴書
                                     111年度偵字第8009號
　　被　　　告　羅鋊涵　女　45歲（民國00年0月00日生）
　　　　　　　　　　　　住新竹市○區○○路000號19樓
　　　　　　　　　　　　國民身分證統一編號：Z000000000號
　　　　　　　　林美珠　女　43歲（民國00年0月0日生）
　　　　　　　　　　　　住臺北市○○區○○路000巷00號2樓
　　　　　　　　　　　　居臺北市○○區○○街00號
　　　　　　　　　　　　國民身分證統一編號：Z000000000號
上列被告等傷害案件，業經偵查終結，認應提起公訴，茲將犯罪
事實及證據並所犯法條分敘如下：
        犯罪事實
一、羅鋊涵於民國111年2月25日1時許，前往臺北市○○區○○街00
    號蚵仔之家，與林美珠就感情問題，發生爭執，羅鋊涵先基
    於傷害之犯意，徒手攻擊林美珠；林美珠見狀，亦旋基於傷
    害之犯意，徒手反擊羅鋊涵，雙方進而互相拉扯，致羅鋊涵
    受有頭、臉部、足部、腹壁及髖部挫傷、手部、踝部及小腿
    擦傷；林美珠則受有頭部未明、（兩側）膝部及（右側）大
    腿挫傷、臉部、（兩側）手部及（左側）胸部擦傷之傷害。
二、案經羅鋊涵及林美珠訴由臺北市政府警察局中山分局報告偵
    辦。
        證據並所犯法條
一、證據清單暨待證事實
編號     證據名稱      待證事實  1 告訴人兼被告羅鋊涵之供述 告訴人兼被告羅鋊涵於上揭時、地，與告訴人兼被告林美珠發生口角，二人相互攻擊、拉扯之事實  2 告訴人兼被告林美珠之供述 同上。  3 馬偕紀念醫院乙種診斷證明書2紙 告訴人羅鋊涵及林美珠分別受有上開傷勢之事實。  4 現場監視器影像光碟1片、現場監視器截圖照片7張 全部犯罪事實。 
二、核被告羅鋊涵及林美珠2人所為，均係犯刑法第277條第1項
    之普通傷害罪嫌。
三、依刑事訴訟法第251條第1項提起公訴。
　　此　致
臺灣臺北地方法院
中　　華　　民　　國　 111　　年　　3 　　月　　15　　日
　　　　　　　　　　　　　　　檢　察　官　林鋐鎰
本件正本證明與原本無異
中　　華　　民　　國　 111　　年　　3 　　月　　29 　 日
                              書  記  官  陳亭諠
附錄本案所犯法條全文
中華民國刑法第277條
（普通傷害罪）
傷害人之身體或健康者，處 3 年以下有期徒刑、拘役或 1 千元
以下罰金。
犯前項之罪因而致人於死者，處無期徒刑或 7 年以上有期徒刑
；致重傷者，處 3 年以上 10 年以下有期徒刑。